【裁判字號】    89,訴,300
【裁判日期】    890429
【裁判案由】    毒品危害防制條例
【裁判全文】
臺灣彰化地方法院刑事判決                          八十九年度訴字第三號
    公  訴  人  臺灣彰化地方法院檢察署檢察官
    被      告  甲○○
右列被告因違反毒品危害防制條例案件，經檢察官提起公訴（八十九年度毒偵緝字第
一八七、一八八號），本院判決如左：
    主  文
甲○○施用第二級毒品，累犯，處有期徒刑月，又連續施用第一級毒品，累犯，處
有期徒刑拾月。應執行有期徒刑壹年。
      事  實
一、甲○○於民國八十二年間，因犯施用毒品案件，分經本院判處有期徒刑二年、三
    年六月確定，二案接續執行，於八十七年十一月廿一日執行完畢。又於八十七年
    間因施用毒品案件，經本院裁定送觀察、勒戒後，認無繼續施用毒品之傾向，經
    臺灣彰化地方法院檢察署檢察官於八十七年九月二十九日以八十七年度偵字第七
    七七七號應分不起訴確定，再因二犯施用第一級毒品案件，經本院裁定送觀察、
    勒戒後，認有繼續施用毒品之傾向，由本院以八十八年度毒聲字第一九七五號裁
    定令入戒治處所施以強制戒治一年（另經本院於八十八年八月二十三日以八十八
    年度訴字第四三六號判處有期徒刑一年確定），並經送台灣雲林戒治所強制戒治
    屆滿三月後，其成效評鑑合格，無繼續戒治必要，經本院以八十八年度毒聲字第
    四一一四號裁定停止戒治，所餘戒治期間，付保護管束（保護管束期間自八十八
    年十月十四日至八十九年五月九日）。詎其仍不知悔改，復於八十八年十月二十
    八日前三日內某時，在不詳地點施用第二級毒品安非他命一次，又另行基於概括
    犯意，於八十八年十一月中旬及同年十一月二十九日前二、三日，在彰化縣員林
    鎮○○路○段四四七號之二住處，將第一級毒品海洛因摻入香煙內點燃吸食施用
    ，嗣為臺灣彰化地方法院檢察署觀護人室於八十八年十月二十八日及同年十一月
    廿九日執行採驗尿液後發覺上情，旋經本院裁定撤銷其保護管束，令入戒治處所
    繼續施以強制戒治。
二、案經臺灣彰化地方法院檢察署檢察官自動檢舉偵查起訴。
      理  由
一、訊據被告甲○○坦承右揭施用海洛因之犯行，惟否認有施用安非他命之行為。經
    查被告於八十八年十月廿八日及同年十一月二十九日經採取尿液送檢驗結果，分
    呈安非他命類陽性及嗎啡陽性 (海洛因於人體內代謝後之反應)，有濫用藥物尿
    液檢驗報告二紙附卷可稽，而依吸入安非他命後，留存在人體內經代謝，得自尿
    液中檢出之時間約三日判斷，可知被告於八十八年十月廿八日前三日內某時，有
    施用安非他命一次，是其所辯顯不可採。又被告於八十七年間因施用毒品案件，
    經本院裁定送觀察、勒戒後，認無繼續施用毒品之傾向，經臺灣彰化地方法院檢
    察署檢察官於八十七年九月二十九日以八十七年度偵字第七七七七號為不起訴處
    分確定，再因二犯施用第一級毒品案件，經本院裁定送觀察、勒戒後，認有繼續
    施用毒品之傾向，由本院以八十八年度毒聲字第一九五七號裁定令入戒治處所施
    以強制戒治一年（另經本院於八十八年八月二十三日以八十八年度訴字第四三六
    號判處有期徒刑一年確定），並經送台灣雲林戒治所強制戒治屆滿三月後，其成
    效評鑑合格，無繼續戒治必要，經本院以八十八年度毒聲字第四一一四號裁定停
    止戒治，所餘戒治期間，付保護管束。其本件犯行係於執行付保護管束期間（原
    應至八十九年五月九日期滿）所犯，該次之強制戒治程序尚未完成，有本院八十
   八年度毒聲字第四一一四、五三三五號裁定、檢察官保護管束指揮書、刑案資料
    查註紀錄表在卷可憑，是其再犯本件之罪，仍屬五年內之二犯毒品罪，事證明確
    ，被告犯行洵堪認定。
二、核被告所為，係犯毒品危害防制條例第十條第一項施用第一級毒品罪及同條第二
    項施用第二級毒品罪。其持有毒品之低度行為，已為施用之高度行為所吸收，不
    另論罪。其先後二次施用第一級毒品海洛因犯行，時間緊接，犯意概括，犯罪構
    成要件復相同，為連續犯，應論以一罪，並加重其刑。又被告於八十八年十月中
    旬施用海洛因之犯行，雖未起訴，惟因與已起訴經認定有罪部分有連續犯裁判上
    一罪關係，依審判不可分原則，本院自應併為審理，附此敘明。又被告於八十二
    年間，因犯施用毒品案件，分經本院判處有期徒刑二年、三年六月確定，於八十
    七年十一月廿一日執行完畢之事實，有台灣彰化地方法院檢察署刑案資料查註紀
    錄表足憑，其受此有期徒刑執行完畢後，五年以內再犯有期徒刑以上之罪，應依
    累犯規定加重其刑，施用第一級毒品部分並與前述連續犯加重遞加之。爰審酌被
    告再犯之品行、犯罪之動機、目的、手段、施用毒品之次數、犯罪後坦承部分犯
    行之態度，及目前仍在戒治所執行強制戒治等情狀，分別量處如主文所示之刑，
    並定其應執行刑。
據上論斷，應依刑事訴訟法第二百九十九條第一項前段，毒品危害防制條例第十條第
一項、二項，刑法第十一條前段、第五十六條、第四十七條、第五十一條第五款，判
決如主文。
中    華    民    國    八十九    年      四      月      二十九        日
                              台灣彰化地方法院刑事第二庭
                                  法      官  黃  龍  忠
右正本證明與原本無異。
如不服本判決應於判決送達後十日內向本院提出上訴狀(須附繕本)。
告訴人或被害人對於判決如有不服具備理由請求檢察官上訴者，其上訴期間之計算係
以檢察官收受判決正本之日期為準。
                                  法院書記官  謝  秋  德
中    華    民    國    八十九    年      五      月        四          日
毒品危害防制條例第十條：
施用第一級毒品者，處六月以上五年以下有期徒刑。
施用第二級毒品者，處三年以下有期徒刑。


司法院資訊處製作；財團法人民間司法改革基金會備份。
